【裁判字號】    99,裁,2264
【裁判日期】    990930
【裁判案由】    違反道路交通管理處罰條例
【裁判全文】
最  高  行  政  法  院  裁  定
                                      99年度裁字第2264號
抗  告  人  甲○○
上列抗告人因與相對人臺北市○○○○○○○○道路交通管理處
罰條例事件，對於中華民國98年12月30日臺北高等行政法院98年
度訴字第2535號裁定提起抗告，本院裁定如下︰
    主  文
抗告駁回。
抗告訴訟費用由抗告人負擔。
    理  由
一、按撤銷訴訟之提起，應於訴願決定書送達後2個月之不變期
    間內為之，行政訴訟法第106條第1項前段定有明文。起訴逾
    法定期間者，起訴不備其他要件，為不合法應以裁定駁回之
    。
二、訴願法第47條第3項準用之行政訴訟法第73條規定：「(第1
    項)送達不能依前2條規定為之者，得將文書寄存於送達地之
    自治或警察機關，並作送達通知書2份，1份黏貼於應受送達
    人住居所、事務所或營業所門首，1份交由鄰居轉交或置於
    應受送達人之信箱或其他適當之處所，以為送達。(第2項)
    前項情形，如係以郵務人員為送達人者，得將文書寄存於附
    近之郵務機構。……」本件抗告人因違反道路交通管理處罰
    條例事件，不服臺北市政府民國98年9月22日府訴字0000000
    0000號訴願決定，提起撤銷訴訟。本案訴願決定書係於98年
    9月29日送達於抗告人，此有送達證書附訴願卷可稽。查上
    開訴願決定書係寄存送達，郵務送達證書載明於應受送達處
    所未獲會晤應受送達人本人，又無受領文書之同居人或受僱
    人，乃將之寄存當地郵局，並作送達通知書2份，1份黏貼於
    應受送達處所門首，另1份置於應受送達人之信箱。依上開
    訴願法第47條第3項準用之行政訴訟法第73條第1項、第2項
    規定，已生送達之效力。是抗告人提起撤銷訴訟之期間，應
    自98年9月30日起算，因抗告人住原審法院所在地，無須扣
    除在途期間，原至98年11月29日屆滿，該日適逢星期日，以
    次（30）日代之。抗告人遲至98年12月8日始向原審法院提
    起撤銷訴訟，此有原審法院加蓋於訴狀上收文戳記所載日期
    可考，已逾法定不變期間，其提起本件訴訟顯非合法，應予
    駁回。
三、抗告意旨略以：抗告人於住居所之門首或信箱，並未見到任
    何訴願決定書之送達通知書，故對於訴願決定書係寄存送達
    於郵局一事，並不知情，郵局既未依法定寄存送達程序通知
    抗告人寄存送達乙事，本件訴願決定書之送達並不合法，又
    針對寄存送達乙事之舉證責任，應由送達機關拍照存證證明
    之，不得僅依郵務送達證書是否有記載，即認舉證責任已盡
    。惟按送達證書為送達之證據方法(本院61年裁字第615號判
    例參照)，郵務人員非屬訴訟當事人或其所屬人員，無偏袒
    訴訟一造之理，其所製作之送達證書，具有充分之證據力，
    除有相當之證據足以動搖其記載內容之真實性外，不得否認
    其效力。抗告意旨未提出動搖其記載內容真實性之證據，空
    言不得僅依郵務送達證書是否有記載，即認舉證責任已盡，
    指摘原裁定違法，求予廢棄原裁定，難認有理由，其抗告應
    予駁回。
四、據上論結，本件抗告為無理由，依行政訴訟法第104條、民
    事訴訟法第95條、第78條，裁定如主文。
中    華    民    國    99    年    9     月    30    日
                    最高行政法院第五庭
                        審判長法官  黃  璽  君
                              法官  林  茂  權
                              法官  陳  國  成
                              法官  吳  東  都
                              法官  陳  金  圍

以  上  正  本  證  明  與  原  本  無  異
中    華    民    國    99    年    10    月    1     日
                              書記官  郭  育  玎

司法院資訊處製作；財團法人民間司法改革基金會備份。
